Manuskriptsamlingen
Manuskriptsamlingen
- Svenska armen. Fälttjänst i allmänhet, SE/KrA/0058/XI
  - 1707--1717, SE/KrA/0058/XI/9k
    1 st. Karl XII:s fältreglementen. Samlingsband, innehållande: Samma reglementen som föregående jämte förordning om fältteckens brukande, Budizin den 17 mars 1709. Förordning om höga befälets för- rättande Lund den 20 november 1717. Förordning om tilldelningars in- rättande, samma dag. Förordning om indelningarnas in- rättande i fält, samma dag. Instruktion för generaladjutan- ten, av Fältmarskalken Magnus Stenbock, Växjö den 28 juni 1710. tillhört Engeströmska samlingen. Gåva av Kungl. Biblioteket 1880. Krigsarkivet band 1151. Från Generalstabens bibliotek 1913.
  - 1707--1717, SE/KrA/0058/XI/9l
    1 st. Karl XII:s fältreglementen. Samlingsband, innehållande: Samma reglementen som föregående jämte förordning om fältteckens brukande, Budizin den 17 mars 1709. Förordning om höga befälets för- rättande Lund den 20 november 1717. Förordning om tilldelningars in- rättande, samma dag. Förordning om indelningarnas in- rättande i fält, samma dag. Instruktion för generaladjutan- ten, av Fältmarskalken Magnus Stenbock, Växjö den 28 juni 1710. Tillhört Krigsarkivets biblio- tek.
  - 1707--1717, SE/KrA/0058/XI/10
    1 st. Fältbok vilken Hans Kungl. Maj:t Konung Karl den XII med sig fört utur Turkiet och städse hos sig haft. Tillhört Karl XIII. Gåva av Kungl. Biblioteket 1880. Krigsarkivet band 1145.
  - 1707--1709, SE/KrA/0058/XI/11a
    1 st. Karl XII:s fältreglementen. Original och avskrifter av olika reglementen: Om fältvakter, Alt- ranstädt den 2 juni 1707. Från samlingsband IX:2.
  - 1707--1709, SE/KrA/0058/XI/11b
    1 st. Karl XII:s fältreglementen. Original och avskrifter av olika reglementen: Om fältvakter, Altranstädt den 2 juni 1707. Från samlingsband IX:2.
  - 1707--1709, SE/KrA/0058/XI/11c
  - 1707--1709, SE/KrA/0058/XI/11d
  - 1707--1709, SE/KrA/0058/XI/11e
  - 1707--1709, SE/KrA/0058/XI/11f
    1 st. Karl XII:s fältreglementen. Original och avskrifter av olika reglementen: Kort förteckning över sysslorna i läger, odat. (Budizin den 17 mars 1709).Från samlingsband IX:2.
  - 1707--1709, SE/KrA/0058/XI/11g
    1 st. Karl XII:s fältreglementen. Original och avskrifter av olika reglementen: Förteckning på några ärenden som angå fourageringen, samma dag. Från samlingsband IX:2.
  - 1707--1709, SE/KrA/0058/XI/11h
    1 st. Karl XII:s fältreglementen. Original och avskrifter av olika reglementen: Förteckning på det som förefaller, när armén marsch- erar, samma dag.
  - 1707, SE/KrA/0058/XI/12a
    1 st. Formulär till kommendörrullor, original och avskrift, Altran- städt den 2 juni 1707. Märkt: den 21 maj 1711.
  - 1707, SE/KrA/0058/XI/12b
    1 st. Formulär till kommendörrullor, original och avskrift, Altranstä- dt den 2 juni 1707. Från samlingsband IX:2.
  - odat, SE/KrA/0058/XI/13
    1 st. Adam Horns samling av lägerord- ningar för olika vapenslag. 17 planscher jämte beskrivningar från 1600- och 1700-talen. Tillhört generallöjtnant Adam Horn (1717-1778). Märkt: F.B.K. No 97.
  - 1773, SE/KrA/0058/XI/14
    1 st. Utkast till sysslor uti ett exer- cisläger, av överstelöjtnant Johan Wilhelm Wrangel von Bremer, den 10 april 1773. Okänd proven- iens.
  - odat, SE/KrA/0058/XI/15
    1 st. Regler uti fälttjänstgöringen. Anonym. Odat. Tillhört Karl XIII. Förvärvat av krigsarkivet 1876, sannolikt från Kungl. bibliote- ket. Krigsarkivet band 856.
  - odat, SE/KrA/0058/XI/16a
    1 st. Anteckning om fälttjänst. Anonym. Odat. Märkt: No 48.
  - odat, SE/KrA/0058/XI/16b
  - odat, SE/KrA/0058/XI/17
    1 st. Om generalmönstringar, parader och vakter. Anonym. Odat. Märkt: 7092.
  - odat, SE/KrA/0058/XI/18
    1 st. Instruktion för underofficerare, kopraler coh soldater, då de kom- menderas på fältvakt. Anonym. Odat. Från samlingsband IX:2.
  - odat, SE/KrA/0058/XI/19
    1 st. Skiltvakters skyldigheter i all- mänhet. Anonym. Odat. Tryckt. Från samlingsband IX:2.
  - 1775--1801, SE/KrA/0058/XI/20
    1 st. Alarm und Feuer Ordonnance gegeb- en Stralsund den 1 maj 1775. På nytt utfärdad generalorder, av överste Ludvig Barthelemy Peyron, den 18 mars 1801. Jämte fortifikationsorder av Överste Carl Christian Hårleman, Stralsund den 22 december 1780.
  - odat, SE/KrA/0058/XI/21
    1 st. Fälttjänstreglemente, av fältmar- skalken Filip Julius Bernhard von Platen. Koncept. Odat. Gåva av överste Carl Teodor von Platen 1880. Krigsarkivet band 1510.
  - odat, SE/KrA/0058/XI/22
    1 st. Om läger. Översättning av Fredrik II:s bok "Elémens de castramétrie et de tactique" (Berlin 1771), utförd av generalmajor Peter Bernhard Piper på krigsakademien på Karlberg, odat. Jämte 9 plans- cher. Tillhört krigsakademiens bibliotek. Märkt: K.K.A.24 (M.O.1.910).
  - odat, SE/KrA/0058/XI/23
    1 st. Instruktion för posten vid Änke- hertiginnans av Dalarna trappa. Avskrift. Odat. Okänd proveniens.
  - odat, SE/KrA/0058/XI/24a
    1 st. PM för fälttjänstövningar. Anonym. Odat. Förvärvat av krigs- arkivet 1876. Krigsarkivet band 849.
  - odat, SE/KrA/0058/XI/24b
  - odat, SE/KrA/0058/XI/24c
    1 st. PM för fälttjänstövningar. Anonym. Odat. Tillhört samlings- band IX:2.
  - 1801, SE/KrA/0058/XI/25
    1 st. Handbok innehållande några disp- ositioner vid posteringars förs- var och anfall till unga officer- ares tjänst, författad 1801. Anonym. Odat. Tillhört krigsskol- ans pedagogiska bibliotek.
  - odat, SE/KrA/0058/XI/26
    1 st. Erinringar för indelta kopraler. Anonym. Odat. Tillhört kapten Knut Reuterswärd (1873-1943) och överste Henning Stålhane (1872- 1951) Gåva av denne till krigsar- kivet 1943.
  - odat, SE/KrA/0058/XI/27
    1 st. Instruktion för bevakningstjäns- ten, av major Fredrik Haeggström. Odat. Okänd proveniens.
- Infanteriet. Reglementen och instruktioner, SE/KrA/0058/XII
  - 1695, SE/KrA/0058/XII/4f
    Kungl. Maj:ts reglemente för livgardet till fot, den 7 okt 1695. Tillhört Kungl. Bibl. Skänkt till KrA troligen 1880. Deponerat hos Svea livgarde 1912, återlämnat till KrA 1998.
  - 1669, SE/KrA/0058/XII/1
    1 st. En militärisk exercitiebok eller Regementsspegel av ett infanteri, av överstelöjtnant Julius Rickard De la Chapelle, Stockholm den 28 maj 1669. Jämte en plansch. Inköpt till Kungl. Biblioteket i oktober 1854. Överlämnad till krigsarkivet 1880. Krigsarkivet band 1172.
  - 1680--1694, SE/KrA/0058/XII/2a
    1 st. Reglemente varefter Hans Kungl. Maj:t vill att infanteri över hela riket så exercitier som tåg och vakt sig rätta skola, den 4 december 1680. Exercitier som kunna brukas vid ett kompani eller bataljon. Jämte fyra planscher. 1686. Indelning av en bataljon. Huruledes ett regemente till fot skall kampera. Reglemente huru en bataljon skall träffa emot fienden, den 21 april 1694. Förordning och reglemente huru med runder, patruller och skiltvakter under infanteriet skall förhållas, den 28 januari 1692. Jämte 4 planscher. På pärmen: Kungl. Maj:ts infanterireglemente 1680. Matematiska anteckningar. Överlämnat från Kungl. Biblioteket 1880. Krigsarkivet band 1159. Tillhört generalstabens bibliotek.
  - 1680--1694, SE/KrA/0058/XII/2b
    1 st. Reglemente varefter Hans Kungl. Maj:t vill att infanteri över hela riket så exercitier som tåg och vakt sig rätta skola, den 4 december 1680. Exercitier som kunna brukas vid ett kompani eller bataljon. Jämte fyra planscher. 1686. Indelning av en bataljon. Huruledes ett regemente till fot skall kampera. Relgemente huru en bataljon skall träffa emot fienden, den 21 april 1694. Förordning och reglemente huru med runder, patruller och skiltvakter under infanteriet skall förhållas, den 28 januari 1692. Jämte 4 planscher. Pärmen märkt: C.G.G.S. 1798. Förvärvat av kommerserådet Bernhard Rosenblad (1796-1855) den 2 mars 1829 för 24 sk. banco. Förvärvat av Kungl. Biblioteket samt överlämnat till krigsarkivet 1880. Krigsarkivet band 114. Tillhört generalstabens biblio- tek.
  - 1680--1694, SE/KrA/0058/XII/3
    1 st. Reglemente varefter Hans kungl. Maj:t vill att dess infanteri över hela riket så i exercitier som tåg och vakt sig rätta skall, den 4 december 1680. 2 exemplar. Reglemente hurusom en bataljon skall träffa emot fienden, den 21 april 1694. Ståndordningar, original och av- skrifter. Underdåniga påminnelser vid några kapitel på de projekte- rade exercitier, av generallöjt- nant Martin Schultz von Aschera- den. Odat. Les exercises de la guerre pour e qui est de comande- ment et Presentations de peid ferme. Odat. Från krigsarkivets bibliotek. Märkt: Exercisregl. nr 1.
  - 1682--1729, SE/KrA/0058/XII/4a
    1 st. Kungl. Maj:ts reglemente för liv- gardet till fot, den 7 oktober 1695. Åtskilliga brev, förord- ningar och reglementen, som angår Livgardet till fot 1682-1729. Tillhört krigsakademiens biblio- tek. Märkt: KKA 31.
  - 1682--1729, SE/KrA/0058/XII/4b
    1 st. Kungl. Maj:ts reglemente för liv- gardet till fot, den 7 oktober 1695. Åtskilliga brev, förord- ningar och reglementen, som angår Livgardet till fot 1682-1729. Skänkt till krigskollegisamling av generalfälttygmästare Reinhold Anrep (1715-1781) 1773. Tillhört artilleriläroverket och artilleri- och ingenjörhögskol- ans bibliotek.
  - 1682--1729, SE/KrA/0058/XII/4c
    1 st. Kungl. Maj:ts reglemente för liv- gardet till fot, den 7 oktober 1695. Åtskilliga brev, förord- ningar och reglementen, som angår Livgardet till fot 1682-1729. Tillhört Gustav III. Skänkt till krigsarkivet av Kungl. Bibliot- eket 1880. Krigsarkivet band 1165.
  - 1682--1729, SE/KrA/0058/XII/4d
    1 st. Kungl. Maj:ts reglemente för liv- gardet till fot, den 7 oktober 1695. Åtskilliga brev, förord- ningar och reglementen, som angår Livgardet till fot 1682-1729. Gåva till krigsarkivet 1876. Krigsarkivet band 861. Tillhört krigsakademiens biblio- tek. Märkt: KKA 33.
  - 1682--1729, SE/KrA/0058/XII/4e
    1 st. Kungl. Maj:ts reglemente för liv- gardet till fot, den 7 oktober 1695. Åtskilliga brev, förord- ningar och reglementen, som angår Livgardet till fot 1682-1729. Tillhört Karl XIII och Karl XV. Överlämnat från Kungl. Bibliot- eket 1880. Krigsarkivet band 1162. Tillhört krigsakademiens bibliotek. Märkt: KKA 32.
  - 1687, SE/KrA/0058/XII/5
    1 st. Reglement so auff Ihr Königl. May:t zu Schweden gnedigst befehl ist befohlen worden, wornach sich in der Pommerschen Guarnison alle Ober- und Unterofficer sich zu richten haben, Anno 1687 in december. Jämte planscher samt fästningsritning av överste- löjtnant Ingel Casper Weinholtz. Tillhört överstelöjtnant Ingel Casper Weinholtz (1669-1734) och kapten Albert Lönnroth (1821- 1879). Tillhört Generalstabens bibliotek.
  - 1691, SE/KrA/0058/XII/6
    1 st. Reglemente varefter Kungl. Maj:ts infanteri sig med vakterna skall rätta vid generalmönstringarna, den 9 oktober 1691. Okänd proven- iens. Ingått i samlingsvolym IX:2 (s. 35).
  - 1692, SE/KrA/0058/XII/7a
    1 st. Reglemente huru med runder, patr- uller och skyltvakter under infanteriet skall förhållas, den 28 januari 1692. Original. Okänd proveniens. Ingått i saml- ingsvolym IX:2 (s. 37-45).
  - 1692, SE/KrA/0058/XII/7b
    1 st. Reglemente huru med runder, patr- uller och skyltvakter under infanteriet skall förhållas, den 28 januari 1692. Original. Ingått i samlingsvolym IX:2 (s. 21-31).
  - 1692, SE/KrA/0058/XII/7c
    1 st. Reglemente huru med runder, patr- uller och skyltvakter under infanteriet skall förhållas, den 28 januari 1692. Original. Okänd proveniens. Märkt: N. 39.
  - 1693, SE/KrA/0058/XII/8
    1 st. Beskrivning huru de exercitier göras skola, som efter Kungl. Maj:ts reglemente vid dess infan- teri brukas. 1693. Tryckt med skrivna tillägg och planscher. Överlämnat från Kungl. Biliotek- et 1880. Krigsarkivet band 1157.
  - 1696, SE/KrA/0058/XII/9
    1 st. Exercitier och Lilla Detaille av Infanteri 1696. Anonym. Från riksarkivet 1880. Krigsarkivet band 1380.
  - 1600t, SE/KrA/0058/XII/10
    1 st. Ståndordningar, marscher, trupper och kampementer. Avskrifter av reglementen utfärdade av Karl XI. Tillhört kaptenlöjtnant Petter Forsman (d. 1724) samt livdrabanten Samuel Fredrik Åkerhielm af Margretelund (1748-1800). Gåva till Krig arkivet i april 1934 av överstelöjtnant Gustaf Stiernstedt.
  - 1600t, SE/KrA/0058/XII/11
    1 st. Exercisreglememte. Fragment. Anonym. Odat. Gåva av Malmö stadsarkiv 1942.
  - 1600t, SE/KrA/0058/XII/12
    1 st. Ordre huruledes de vid portarna - och på bastionerna - vakthavande officerare sig för- hålla skola. Anonymt koncept med rättelser. Odat. Okänd proveniens.
  - 1701, SE/KrA/0058/XII/13 a
    1 st. Förordning och reglemente för infanteriet, Lais den 7 mars 1701. Tillhört kanslipresidenten Carl Gustaf Tessin (1695-1770) samt Kungl. Biblioteket. Överlämnat till Krigsarkive 1880. Krigsarkivet band 1154. Ryggen märkt: Infant. Exer. 6.
  - 1701, SE/KrA/0058/XII/13 b
    1 st. Förordning och reglemente för infanteriet, Lais den 7 mars 1701. Tillhört generaladjutanten Nils Rosenblad (1749-1827) och hans son, kommerserådet Bernhard Rosenblad (1769-1855) samt Kungl. Biblioteket. Överlämnat till Krigsarkivet 1880. Krigsarkivet band 1149. Ryggen märkt: Ex.Reg.7.
  - 1701--1709, SE/KrA/0058/XII/14
    1 st. Förordning och reglemente för infanteriet, Lais den 7 mars 1701. Kort förteckning på några sysslor, Budizin den 17 mars 1709. Förteckning på några ärenden som angå fourageringen. Budizin den 17 mars 1709. Förteckning på det som befalles om dagen. Budizin den 17 mars 1709. Om fältvakter. Altranstadt den 2 juni 1707. Tillhört major Christian Adolf Sjöbohm (1798-1868) samt generalstabens bibliotek.
  - 1701--1711, SE/KrA/0058/XII/15
    1 st. Förordning och reglemente för infanteriet, Lais den 7 mars 1701. Tryckt i Reval 1701. Exercitier som anno 1711 uti januari månad ankommo till Upplands infanteriregemente. Kort begrepp om evolutioner, Smorgon den 5 mars 1708, vilka ankommo till Upplands infanteriregemente den 12 juli 1711. Beställning och kvitto på 16 exercisreglementen, överlämnade till defensionskommissionen 1713. Inklistrade i boken på Krigsarkivet 1914. Tillhört generalmajor Claes Robert Charpentier (1706-1782) och premiärkapten Peter Elgenstierna (1681-1733) samt Krigsakademins bibliotek.
  - 1701--1708, SE/KrA/0058/XII/16
    1 st. Handgreppen till fot och deras beskrivning, Lais 7 mars 1701. Kort begrepp av evolutioner för musketerarna. Smorgen den 5 mars 1708. Tillhört ryttmäster Adam Rotkirch (1721-1792) och överstelöjtnant Carl Adolf Hammarberg (1758-1804).
  - 1701--1708, SE/KrA/0058/XII/17 a
    1 st. Handgreppen till fot med deras beskrivning, Lais den 7 mars 1701. Kort begrepp av evolutioner för musketerarna, Smorgen den 5 mars 1708. Kommandoord till träffning med några få anmärkningar, Slupza den 1 oktober 1707. Några få kommandoord till späckningar, fyrkanters formerande, leders öppningar så ock flyglars förändringar, Smorgen den 5 mars 1708. Samlingsband. Tillhört Krigsarkivets bibliotek. Ryggen märkt: Ex.Reg.3.
  - 1701--1708, SE/KrA/0058/XII/17 b
    1 st. Handgreppen till fot med deras beskrivning, Lais den 7 mars 1701. Kort begrepp av evolutioner för musketerarna, Smorgen den 5 mars 1708. Kommandoord till träffning med några få anmärkningar, Slupza den 1 oktober 1707. Några få kommandoord till späckningar, fyrkanters formerande, leders öppningar så ock flyglars förändringar, Smorgen den 5 mars 1708. Samlingsband. Tillhört Krigsarkivets bibliotek. Ryggen märkt: Ex.Reg.4. Ett av reglememtena avsett för Jämtlands regemente.
  - 1701--1708, SE/KrA/0058/XII/17 c
    1 st. Handgreppen till fot med deras beskrivning, Lais den 7 mars 1701. Kort begrepp av evolutioner för musketerarna, Smorgen den 5 mars 1708. Kommandoord till träffning med några få anmärkningar, Slupza den 1 oktober 1707. Några få kommandoord till späckningar, fyrkanters formerande, leders öppningar så ock flyglars förändringar, Smorgen den 5 mars 1708. Samlingsband. Tillhört Krigsarkivets bibliotek. Ryggen märkt: Ex.Reg.5. Ett av reglementena är ett rättat koncept, ett annat avsett för Älvsborgs regemente.
  - 1701--1708, SE/KrA/0058/XII/17 d
    1 st. Handgreppen till fot med deras beskrivning, Lais den 7 mars 1701. Kort begrepp av evolutioner för musketerarna, Smorgen den 5 mars 1708. Kommandoord till träffning med några få anmärkningar, Slupza den 1 oktober 1707. Några få kommandoord till späckningar, fyrkanters formerande, leders öppningar så ock flyglars förändringar, Smorgen den 5 mars 1708. 7 lösa reglementen. Ett avsett för Närke-Värmlands regemente, ett annat för Jämtlands regemente.
  - 1708, SE/KrA/0058/XII/18 a
    1 st. Några få kommandoord till späckningar, fyrkanters formerande, leders öppningar så ock flyglars förändringar, Smorgon den 5 mars 1708. Okänd proveniens.
  - 1708, SE/KrA/0058/XII/18 b
  - 1708, SE/KrA/0058/XII/18 c
  - 1708, SE/KrA/0058/XII/18 d
  - 1708, SE/KrA/0058/XII/18 e
  - 1708, SE/KrA/0058/XII/18 f
  - 1708, SE/KrA/0058/XII/18 g
  - 1708, SE/KrA/0058/XII/19 a
    1 st. Kommandoord till späckningar, fyrkanters formerande, leders ombytningar så ock flyglars förändringar, Smorgon den 5 mars 1708. Planschverk. Tillhört Kungl. Biblioteket handskriftsavdelning. Överlämnat till Krigsarkivet 1880. Krigsarkivet band 1183. Tillhört Krigsarkivets bibliotek. Ryggen märkt: Ex.Reg:8.b. Folio.
  - 1708, SE/KrA/0058/XII/19 b
    1 st. Kommandoord till späckningar, fyrkanters formerande, leders ombytningar så ock flyglars förändringar, Smorgon den 5 mars 1708. Planschverk. Tillhört Kungl. Biblioteket. Överlämnat till Krigsarkivet 1880. Krigsarkivet band 1520. Tillhört Krigsarkivets bibliotek. Ryggen märkt: Ex.Reg.8 a. Folio.
  - 1708, SE/KrA/0058/XII/19 c
    1 st. Kommandoord till späckningar, fyrkanters formerande, leders ombytningar så ock flyglars förändringar, Smorgon den 5 mars 1708. Planschverk. Gåva från Arméförvaltningen 1926. Folio.
  - 1708, SE/KrA/0058/XII/19 d
    1 st. Kommandoord till späckningar, fyrkanters formerande, leders ombytningar så ock flyglars förändringar, Smorgon den 5 mars 1708. Planschverk. Folio.
  - 1708, SE/KrA/0058/XII/19 e
  - 1708, SE/KrA/0058/XII/20
    1 st. Musketerar- och pikenerar- handgrepp, Smorgon den 5 mars 1708. Kungl. Maj:ts livgardes grenadjärers handgrepp och exercitiebok, Smorgon den 6 mars 1708. Tillhört Karl XIII. Förvärvat av Krigsarkivet 1876. Krigsarkivet band 853. Tillhört Generalstabens bibliotek.
  - 1744, SE/KrA/0058/XII/21 a
    Reglemente för rustmästarna vid de indelta och värvade regementena till fot vid gevärens rengörande och underhållande, den 13 november 1744. Lösa handlingar. Ankom den 30 november.
  - 1744, SE/KrA/0058/XII/21 b
    Reglemente för rustmästarna vid de indelta och värvade regementena till fot vid gevärens rengörande och underhållande, den 13 november 1744. Lösa handlingar. Ankom den 3 februari 1745.
  - Odat, SE/KrA/0058/XII/22
    1 st. Vid infanteriets dagliga tjänst i läger angår. Anonym. Odat. Utan känd proveniens.
  - Odat, SE/KrA/0058/XII/23
    1 st. Förteckning uppå infanteriexercitier för nya upprättade vargeringsmanskapet. Anonym. Odat. Upplöst samlingsband. Tillhört von Ungern-Sternbergsk samlingen på Äs.
  - Odat, SE/KrA/0058/XII/24
    1 st. Ritningar uppå evolutioner, chargerande, tvenne bataljoners formerande etc. Utdrag ur reglementen för gardet under 1700-talet. Tillhört kamrer Karl A. Winroth, Stockholm. Inköpt till Krigsarkivet 1925. Märkt på ryggen: Reglemente.
  - 1751, SE/KrA/0058/XII/25
    1 st. Förordning och reglemente för regementena till fot, den 10 september 1751. Tillhört Artilleriläroverket och Artilleri- och ingenjörhögskolans bibliotek. Ryggen märkt: KrKa 28.
  - 1756, SE/KrA/0058/XII/26
    1 st. Några timmars oskyldigt tidsfördriv rörande någon del av den mindre detaljen vid ett indelt regemente till fot, av överste Erik Johan Stiernvall 1756. Avskrift av brev från fältmarskalken Augustin Ehrensvärd, Sveaborg den 28 mars 1757. Överlämnat från Kungl. Biblioteket 1880. Krigsarkivet band 1182.
  - 1759, SE/KrA/0058/XII/27
    1 st. Cirkulär till samtliga infanteriregementen angående exercisen, av generallöjtnant Axel Fersen, Stralsund den 19 juli 1759. Tillhört von Ungern-Sternbergska samlingen på Äs samt Krigsarkivets bibliotek. Märkt: Ex.Regl.9.
  - SE/KrA/0058/XII/28
    Vakant.
  - 1779, SE/KrA/0058/XII/29 a
    1 st. Exercitiereglemente för Savolax lätta trupper till fot, av överste Göran Magnus Sprengtporten, Brahelinna den 20 mars 1779. Tillägnad Gustav III. Förvärvad av Krigsarkivet 1876. Krigsarkivet band 842. Tillhört generalstabens bibliotek.
  - 1779, SE/KrA/0058/XII/29 b
    1 st. Exercitiereglemente för Savolax lätta trupper till fot, av överste Göran Magnus Sprengtporten, Brahelinna den 20 mars 1779. Tillhört överstelöjtnant Carl Pontus Lilliehorn (1758-1820). Krigsarkivet band 213.
  - 1779, SE/KrA/0058/XII/29 c
    1 st. Exercitiereglemente för Savolax lätta trupper till fot, av överste Göran Magnus Sprengtporten, Brahelinna den 20 mars 1779. Tillhört överste Göran Magnus Sprengtporten (1740-1819) generalmajor Carl Gustaf Ernrooth (1744-1817), överstelöjtnant Jakob Vilhelm Tornerhielm (1767-1814) och envoyé Einar af Wirsén (1875-1946). Gåva till Krigsarkivet 1912.
  - 1779, SE/KrA/0058/XII/29 d
    1 st. Exercitiereglemente för Savolax lätta trupper till fot, av överste Göran Magnus Sprengtporten, Brahelinna den 20 mars 1779. Inköpt av Krigsarkivet.
  - 1781, SE/KrA/0058/XII/30 a
    1 st. Utdrag ur 1781 års infanterireglemente. Jämta planscher. Tillhört Karl XIII. Förvärvat av Krigsarkivet 1876. Krigsarkivet band 851.
  - 1781, SE/KrA/0058/XII/30 b
    1 st. Utdrag ur 1781 års infanterireglemente. Jämta planscher. Tillhört Fredrik Adolf, Karl XII och Karl XV. Överlämnat från Kungl. Biblioteket till Krigsarkivet 1880. Krigsarkivet band 1166. Pärmen märkt: Handbok.
  - 1781, SE/KrA/0058/XII/30 c
    1 st. Utdrag ur 1781 års infanterireglemente. Jämta planscher. Gåva av kapten Gunnar Juhlin-Dannfelt 1958.
  - Odat, SE/KrA/0058/XII/31
    1 st. Observationer och tilläggningar för lätta infanteriet av Kungl. Livregementets värvade bataljon.Anonym. Odat. Tillhört Karl XIII och von Ungern-Sternberska samlingen. Förvärvat av Krigsarkivet 1876. Krigsarkivet band 844. Tillhört Krigsarkivets bibliotek. Märkt: Ex.regl.N.18.
  - Odat, SE/KrA/0058/XII/32
    1 st. Kompanireglemente, möjligen av general Carl Gustaf von Döbelns hand. Odat. Tillhört samlingsvolym XII:23.
  - 1793, SE/KrA/0058/XII/33 a
    1 st. Kompanichefsinstruktion, av överste Johan Adolf von Kosboth 1793 och fastställd av överste Gustaf Lewenhaupt, Vänersborg den 16 april 1794. Tillhört Krigsakademin.
  - 1793, SE/KrA/0058/XII/33 b
    1 st. Kompanichefsinstruktion, av överste Johan Adolf von Kosboth 1793 och fastställd av överste Gustaf Lewenhaupt, Vänersborg den 16 april 1794. Tillhört Kalmar regemente.
  - 1793, SE/KrA/0058/XII/33 c
    1 st. Kompanichefsinstruktion, av överste Johan Adolf von Kosboth 1793 och fastställd av överste Gustaf Lewenhaupt, Vänersborg den 16 april 1794. Tillhört Andra livgardet.
  - 1797--1805, SE/KrA/0058/XII/34
    1 st. Tillägg till 1794 års infanterireglemente, den 18 juni 1797, den 8 juli 1797, den 3 juli 1803 (3 ex.) och den 26 maj 1805. Tillhört samlingsvolym XII:23.
  - 1802, SE/KrA/0058/XII/35
    1 st. Utdrag ur fältjägarreglemente enligt generalorderna den 23 mars 1802. Ur samlingsband XII:23.
  - 1803, SE/KrA/0058/XII/36 a
    1 st. Reglemente för fältjägare, förslag av överste Carl Axel von Morian, 1803. Tillhört Karl XIII. Förvärvat av Krigsarkivet 1876. Krigsarkivet band 859.
  - 1803, SE/KrA/0058/XII/36 b
    1 st. Reglemente för fältjägare, förslag av överste Carl Axel von Morian, 1803. Tillhört Karl XIII. Förvärvat till Krigsarkivet 1876. Krigsarkivet band 860. Märkt på ryggen: Project til Jägare Reglemente. Ex.Reg.14.
  - 1803, SE/KrA/0058/XII/36 c
    1 st. Reglemente för fältjägare, förslag av överste Carl Axel von Morian, 1803. Tillhört major Fredrik Israel Osaengius (1772-1822) och generalstabens bibliotek.
  - 1803, SE/KrA/0058/XII/36 d
    1 st. Reglemente för fältjägare, förslag av överste Carl Axel von Morian, 1803. Tillhört von Ungern-Sternbergska samlingen. Märkt på ryggen: N.80.